臺灣高等法院高雄分院刑事判決　　　　 94年度上易字第173號
上　訴　人
即　自訴人　甲○○
自訴代理人　鄭曉東　律師
　　　　　　魏旭孟　律師
被　　　告　乙○○
上列上訴人因自訴被告背信案件，不服臺灣高雄地方法院93年度
自字第135 號中華民國93年12月28日第一審判決，提起上訴，本
院判決如下：
     主  文
原判決撤銷，發回台灣高雄地方法院。
     理  由
一、自訴意旨略以：自訴人甲○○於民國（下同）93年7 月間，
    委託被告乙○○向臺灣金聯資產管理股份有限公司（下稱金
    聯公司）申購債權，嗣被告竟圖為自己不法之利益，先於同
    年8 月3 日在未經自訴人同意，以自己名義與金聯公司簽訂
    債權讓與契約書（編號：0408─000 ─041 ─0163），以新
    臺幣（下同）7,100 萬元之價格，購入金聯公司對玉璽建設
    股份有限公司債權，自訴人事後受告知後勉強同意日後再行
    更名，並仍依約給付金聯公司頭期買賣價金710 萬元，詎被
    告竟為謀取更高佣金，即自居以債權所有人身分，於同年8
    月22日以8,000 萬元之價格，將上開債權轉售予吳麗雲，並
    簽訂同上編號之債權讓與契約書，損害自訴人權利。嗣金聯
    公司將已給付之710 萬元頭期款返還自訴人，自訴人始悉上
    情，因認被告不無涉犯刑法第342 條第1 項之背信罪嫌云云
    。
二、原審判決則以：按案件由犯罪地或被告之住所、居所或所在
    地之法院管轄，刑事訴訟法第5 條第1 項定有明文。查本件
    被告之住所地在花蓮縣光復鄉○○村○○路68號，居所或所
    在地係在臺北市松山區○○○路427 巷23號1 樓，除有自訴
    人之自訴狀所載地址外，並有戶役政連結作業系統查詢資料
    1 份在卷可稽；又本件涉犯背信罪之犯罪地，即被告以自己
    名義辦理承讓並轉售上開債權事務場所及契約履行地，均係
    在臺北市○○○路○ 段218 號16樓金聯公司營業處所，亦有
    同上編號之債權讓與契約書2 份及金聯公司收據1 紙可佐。
    揆諸前揭規定，自訴人向非犯罪地或被告住居所地之本院提
    起本件自訴，自有未合，爰依刑事訴訟法第304 條、第335
    條、第307 條不經言詞辯論，逕行諭知管轄錯誤之判決。
三、惟查，原判決理由係以自訴人向非犯罪地或被告住所地之該
    法院提起本件自訴，因而諭知管轄錯誤之判決，已如前述，
    乃其於判決主文竟記載為「本件自訴不受理」，主文之記載
    與判決理由之記述並不一致，顯有未洽。再依自訴人指訴被
    告另與吳麗雲訂約涉犯背信罪之該契約觀之，該吳麗雲之住
    所係在高雄市○○○路176 號7 樓之3 ，該契約第23條且約
    定雙方因該契約涉訟時，同意以台灣高雄地方法院為第一審
    法院，則是否如自訴人所陳，被告與吳麗雲簽約之地點係在
    高雄市，即有查明之必要，如簽約地點在高雄市，則被告之
    犯罪地為高雄市，原審法院非無管轄權，乃原審徒以被告與
    全聯公司簽約之地點在該公司所在之台北市，即認被告犯罪
    地在台北市，該院無管轄權，自有違誤。自訴人上訴意旨執
    此指摘原判決不當，非無理由，應由本院將原判決撤銷，發
    回原審法院另為適法之判決，並不經言詞辯論為之。
據上論斷，應依刑事訴訟法第369 條第1 項但書、第372 條，判
決如主文。
中　　華　　民　　國　　94　　年　　3 　　月　　29　　日
                  刑事第四庭    審判長法  官  蕭權閔
                                      法  官  李嘉興
                                      法  官  陳吉雄
以上正本證明與原本無異。
本判決不得上訴。
中　　華　　民　　國　　94　　年　　3 　　月　　30　　日
                                書   記   官  梁美姿
                                                      Ｆ
